【裁判字號】    89,易,171
【裁判日期】    890229
【裁判案由】    竊盜
【裁判全文】
臺灣彰化地方法院刑事判決                          八十九年度易字第一七一號
    公  訴  人  臺灣彰化地方法院檢察署檢察官
    被      告  丁○○
右列被告因竊盜案件，經檢察官提起公訴 (八十八年度偵字第九二三六號)，本院判
決如左：
    主      文
丁○○共同以犯竊盜罪為常業，累犯，處有期徒刑壹年陸月。
扣案之萬能鎖肆支沒收。
    事      實
一、丁○○曾因賭博罪經本院於民國（下同）八十三年八月十一日判處有期徒刑三月
    確定，於八十三年十一月十八日易科罰金執行完畢，又因常業竊罪經本院於八十
    七年六月廿三日以八十七年度易字第六０四號判處有期徒刑五年（該案嗣於八十
    八年五月十九日撤回上訴確定），猶不知悔改，竟於前開竊盜案件於八十七年六
    月廿三日判決後，自八十七年八月四日起，夥同林慶茂、王富昌、蕭再宏、張權
    澤（以上四人均已成年，並均由臺灣台中地方法院檢察署檢察官以八十七年度偵
    字第一六六四０號另案偵查）等人共同基於意圖為自己不法所有之犯意聯絡，共
    組行竊機車集團，由林慶茂指揮王富昌、蕭再宏以萬能鎖，連續在彰化縣員林鎮
    、彰化市、台中市等地，竊得機車十二部後，在放在林慶茂委由他人以每月新台
    幣（下同）八千元租金向不知情之楊仁宗所承租之彰化縣溪湖鎮○○路○段二六
    一號及二六五號倉庫內，作為前開竊得機車之儲存、拆卸、包裝、裝運之場所，
    丁○○則負責竊得機車進入該倉庫時大門開關及把風，林慶茂除先付丁○○一萬
    元外，每部之竊得機車再支付五百元予丁○○，其等原擬將竊得之機車拆解裝箱
    後，以每部一萬一千元價格及以東元興業公司名義出口，運往中國大陸等地販售
    牟利，莊敏雉等人均藉此營生；嗣於八十七年八月六日十七時三十分許，王富昌
    騎駛所竊之ＫＰＦ－５９８號機車進入前揭倉庫時為警捕獲，扣得王富昌所有供
    竊車用之萬能鎖一支；丁○○見狀逃逸，經警當場起出附表所所示之贓車十二部
    、拆解機車工具一批、裝運機車出口之木箱，及在該倉庫大門口扣得丁○○所有
    停置該處之ＰＸ－２７７３號自小客車，在該小客車內扣得該倉庫大門遙控器鑰
    匙一副，復在溪湖鎮○○路台糖公園查獲張權澤、蕭再宏，又扣得蕭再宏所有供
    竊車用之萬能鎖三支而循線查悉上情。丁○○逃逸後，因其前揭常業竊盜案件未
    到案執行被通緝中，迄八十八年九月一日始為警緝獲歸案。
二、案經內政部警政署保安警察第三總隊第一大隊報請台灣台中地方法院檢察署呈請
    台灣高等法院台中分院檢察署移由臺灣彰化地方法院檢察署檢察官偵查起訴。
    理    由
一、訊據被告丁○○僅坦承於案發當天始受僱在該處看管大門之工作，惟矢口否認有
    何右揭共同竊盜犯行，辯稱：「伊僅有在查獲當天下午前往該地受僱看管大門，
    伊係為了要尋找前被判竊盜罪案件中主嫌綽號大頭之人才前往工作，為了要將主
    嫌找出以便報警抓他」云云。經查：（一）被告在該倉庫負責看管大門及把風工
    作，及在現場扣得之ＰＸ－２７７３號自小客車係被告丁○○所有，在該小客車
    內扣得該倉庫大門遙控器鑰匙一副，而是日查獲時被告丁○○見警前來即行逃逸
    等情，為被告所自承，並有上揭小客車及遙控器、鑰匙一副扣案可稽，是被告在
    該處負責看管大門及把風之事實首堪認定。（二）現場查獲如附表所示之機車十
    二部係同案被告林慶茂指揮王富昌、蕭再宏等人竊取後藏置該處，擬予拆解裝箱
   後出口大陸牟利乙節，亦據同案被告林慶茂、王富昌、蕭再宏等人供承在卷，核
    與如附表所示之被害人辛○○等人指訴情節相符，並有贓物認領保管單十一紙、
    車籍作業查詢認可資料、現場照片等件在卷及萬能鎖四支、拆解機車工具一批、
    裝運木箱扣案可憑，其等係為竊車後走私出口牟利之盜車集團之事實亦堪認定。
    （三）據本案主犯林慶茂於警訊中供稱：本件十二部機車原欲以東元興業公司名
    出義出口，以每輛一萬一千元出給蔡高雄，於八十七年七月廿五日左右，下午在
    彰水路台糖公園附近與蔡高雄會合．．與蔡高雄至倉庫查看時，丁○○有看見蔡
    高雄於車上，我下車與丁○○交待工作事宜後返回。．．．我先拿一萬元予丁○
    ○，他負責看管倉庫關開門、進贓車把風、拆解機車，以上每輛贓車我支付丁○
    ○五百元，另負責貨櫃將贓車上櫃之把風和處理事宜，每輛我再支付丁○○五百
    元等語在卷（見臺灣台中地方法院檢察署八十七年度偵字第一六六四０號卷附林
    慶茂八十七年九月十六日警訊筆錄）、同案被告王富昌於警訊時亦供陳：「我前
    後（五、六日）兩次都是由丁○○開電捲門讓我進入」等語在卷（見同上卷附王
    富昌八十七年八月六日警訊筆錄），是被告前後均參與該竊車集團之事實甚明，
    且被告如係為尋找前案主犯之人，其既知該處為竊車集團，又何不報警處理，乃
    需親自參與並分得酬金？俱徵被告所辯無非飾卸之詞，核非足採，事證明確，其
    犯行洵堪認定。
二、按以自己共同犯罪之意思，參與實施犯罪構成要件以外之行為，或以自己共同犯
    罪之意思，事先同謀，而由其中一部分人實施犯罪之行為者，均為共同正犯，此
    有司法院大法官會議釋字第一０九號解釋可資參照。本件被告丁○○知被告林慶
    茂等人係竊車集團，復受僱看管把風及負責拆運機車，揆諸上揭解釋意旨所示，
    其確為本案竊車集團之成員要屬無疑，其主觀上有共同犯罪之意思至堪認定；又
    本件在該倉庫內為警當場查獲時，除發現大量贓車外，所租用倉庫復係長期租用
    （租期為一年，參卷附租賃契約書），現場亦發現砂輪機、電鑽等物大量拆卸工
    具、裝運機車之木箱等物，其規模之大已達職業水準，再徵諸被告丁○○於前案
    案發時之八十七年二月十二日業已為警查獲共同竊取全省各處之機車達四十一部
    ，而經本院認屬係以竊盜為常業（有本院八十七年度易字第六０四號刑事判決乙
    紙在卷足參），其於本件之八十七年八月間案發時除負責前開倉庫內把風開關大
    門及進行機車裝卸之工作外，並無其他工作收入等情觀之，被告丁○○與林慶茂
    、王富昌、蕭再宏等數人，當係以行竊他人機車營生，故核被告丁○○所為，係
    犯刑法第三百二十二條之常業竊盜罪，公訴意旨認依同法第三百二十條第一項之
    普通竊盜罪論處，尚有未洽，起訴法條應予變更。被告丁○○與林慶茂、王富昌
    、蕭再宏等數人間就上開犯行，有犯意聯絡及行為分擔，均為共同正犯。又被告
    前曾犯賭博罪，本院判處有期徒刑三月確定，於八十三年十一月十八日易科罰金
    執行完畢，有臺灣彰化地方法院檢察署刑案資料查註紀錄表乙紙附卷可稽，五年
    內再犯有期徒刑以上之本罪，為累犯，應加重其刑。爰審酌被告丁○○，不思上
    進，竟與他人一再共組竊盜集團，竊取他人機車，行竊機車數量匪少，危害社會
    治安甚鉅，惟其於本案中尚非主犯，暨其品行、素行、犯罪動機、目的、手段、
    所生之危害以及犯罪後態度等一切情狀，量處如主文第一項所示之刑，以示儆懲
    。扣案萬能鎖三支又一支，係共犯蕭再宏、王富昌所有，供行竊所用，已據共犯
    蕭再宏、王富昌供承在卷，應依法併予宣告沒收。至其餘扣案之物品，非屬供共
    同行竊所用之物，亦非違禁物，故無從併予宣告沒收，附此敘明。又被告前因常
    業竊罪經本院於八十七年六月廿三日以八十七年度易字第六０四號判處有期徒刑
    五年，該案嗣於八十八年五月十九日撤回上訴確定，核該案既判力之時點應至前
    案宣判日止，此有最高法院八十二年度第四次刑事庭會議可參，是本件之八十七
    年八月間犯行自非前案判決效力所及，亦併為敘明之。
據上論斷，應依刑事訴訟法第二百九十九條第一項前段、第三百條，刑法第二十八條
、第三百二十二條、第四十七條第二項、第三十八條第一項第二款，判決如主文。
中    華    民    國      八十九      年    二      月      二十九      日
                                  臺灣彰化地方法院刑事第二庭
                                      法      官  林  欽  章
右正本證明與原本無異。
如不服本判決應於判決送達後十日內向本院提出上訴狀(須附繕本)。
告訴人或被害人對於判決如有不服具備理由請求檢察官上訴者，其上訴期間之計算係
以檢察官收受判決正本之日期為準。
                                      法院書記官  謝  秋  德
中    華    民    國      八十九      年     三     月        四   日
刑法第三百二十二條
以犯竊盜罪為常業者，處一年以上七年以下有期徒刑。
附     表：
編號    時    間         地    點                  車    號      被害人
一   八十七年八月五日  彰化縣員林鎮華南銀行前      ＫＲＷ７３９  陳耀動
二   同右              同右鎮○○路                ＫＵＧ７８５  戊○○
三   同右              同右鎮浮圳巷十四號          ＫＩＨ５７８  庚○○
四   同右              同右鎮○○路○段七五六號    ＫＷＶ１２７  子○○○
五   同右              同右鎮○○路○段國宅旁      ＬＯＤ９３８  壬○○
六   同右月六日        彰化市○○路廿巷八號前      ＫＰＦ５９８  乙○
七   同右月五日        台中市○○街○段六－十六巷  ＪＱＮ４００  甲○○
八   同右              員林鎮○○路崇實高工前      ＫＳＭ９５３  丑○○
九   同右              員林鎮○○路○○路口        ＫＩＣ５７８  丙○○
十   同右              員林鎮○○路一六一巷        ＮＯＰ３１９  己○○
十一 同右              員林鎮○○路○段七五六號    ＫＴＬ１３０  癸○○
十二 不詳              不詳   無車牌號碼    不詳


司法院資訊處製作；財團法人民間司法改革基金會備份。
